【裁判字號】    99,審抗,31
【裁判日期】    990225
【裁判案由】    本票裁定
【裁判全文】
臺灣臺北地方法院民事裁定              99年度審抗字第31號
抗  告  人  宏發通運有限公司
法定代理人  乙○○
相  對  人  華開租賃股份有限公司
法定代理人  甲○○
上列當事人間聲請本票裁定事件，抗告人對於中華民國98年12月
7日本院簡易庭98年度司票字第23911號裁定提起抗告，本院裁定
如下：
    主  文
抗告駁回。
抗告程序費用新臺幣壹仟元由抗告人負擔。
    理  由
一、相對人於原審聲請意旨略以：伊執有抗告人與乙○○、蕭永
    華、林麗梅於民國90年11月30日共同簽發之本票1紙（下稱
    系爭本票），內載金額新臺幣（下同）2,174,400元，付款
    地在臺北市○○○路○段285號3樓，利息按年息20%計算，免
    除作成拒絕證書，到期日未載，詎於民國93年9月20日經提
    示僅支付其中部份外，其餘1,109,965元未獲付款，為此提
    出本票1紙，聲請裁定就上開金額及依約定利率計算之利息
    准許強制執行等語。原審就系爭本票中之1,109,965元及自
    93 年9月20日起算之約定利息，裁定准許強制執行。
二、抗告意旨略以：伊雖因蕭永華購買車號KK-276號車輛而簽發
    系爭本票，惟上開車輛乃借名登記於伊公司名下，債務應由
    蕭永華及林麗梅負擔，爰提起抗告云云。
三、按執票人向本票發票人行使追索權時，得聲請法院裁定後強
    制執行，票據法第123條定有明文。又本票執票人，依票據
    法第123條規定，聲請法院裁定許可對發票人強制執行，係
    屬非訟事件，此項聲請之裁定，及抗告法院之裁定，僅依非
    訟事件程序，以審查強制執行許可與否，並無確定實體上法
    律關係存否之效力，如發票人就票據債務之存否有爭執時，
    應由發票人提起確認之訴，以資解決，殊不容於裁定程序中
    為此爭執（最高法院57年台抗字第76號、56年台抗字第714
    號判例參照）。
四、經查：相對人主張之事實，業據提出本票一紙為證，並為抗
    告人所不爭執，而原審就系爭本票為形式上之審查，認其已
    具備本票各項記載事項，合於票據法第120條規定，屬有效
    之本票，乃裁定准許強制執行，並無不合。抗告人所辯，核
    屬票據債務存否之實體爭執，揆諸上開說明，應由抗告人提
    起確認之訴，以資解決，不得於非訟事件程序中為此爭執，
    抗告法院亦不得予以審究。抗告意旨指摘原裁定不當，求予
    廢棄，為無理由，應予駁回。
五、據上論結，本件抗告為無理由，爰依非訟事件法第46條、第
    21條第2項、第24條第1項，民事訴訟法第495條之1第1項、
    第449條第1項、第78條，裁定如主文。
中    華    民    國    99    年    2     月    25    日
                  民事第六庭審判長  法  官  朱漢寶
                                    法  官  蔡和憲
                                    法  官  許純芳
以上正本係照原本作成
本裁定不得再抗告
中    華    民    國    99    年    2     月    26    日
                                    書記官  陳怡君

司法院資訊處製作；財團法人民間司法改革基金會備份。
